臺灣高等法院刑事判決
109年度上訴字第2195號
上  訴  人  
即  被  告  顏崇倫
選任辯護人  林忠儀律師
上列上訴人因違反槍砲彈藥刀械管制條例案件，不服臺灣新北地
方法院108年度訴字第408號，中華民國109年4月29日第一審判決
（起訴案號：臺灣新北地方檢察署107年度偵字第30618號），提
起上訴，本院判決如下：
    主  文
上訴駁回。
    事實及理由
一、本案經本院審理結果，認第一審以上訴人即被告顏崇倫犯修
    正前槍砲彈藥刀械管制條例第8條第4項之未經許可持有可發
    射子彈具有殺傷力之改造手槍罪，以及同條例第12條第4項
    之未經許可持有子彈罪，依想像競合犯之規定，從一重之未
    經許可持有可發射子彈具有殺傷力之改造手槍罪處斷，量處
    有期徒刑3年6月，併科罰金新臺幣（下同）7萬元，罰金如
    易服勞役，以1千元折算1日，扣案之改造手槍1枝（槍枝管
    制編號：0000000000號，含彈匣1個），應依刑法第38條第1
    項之規定宣告沒收，並說明就公訴意旨另認被告尚無故持有
    具殺傷力之非制式子彈1 顆部分，不另為無罪之諭知，核其
    認事用法及量刑均無不當，應予維持。除證據部分應補充：
    證人施銘育、施宇澤於本院審理時之證述，至被告於本院審
    理時所提出之臉書對話訊息列印資料1張（本院卷第221頁）
    ，其上並無對話雙方身份、對話時間，來源不明，經檢察官
    爭執其證據能力，此部分無證據能力，其餘均引用第一審判
    決書記載之事實、證據及理由（如附件）。
二、被告上訴意旨略以：伊未持有扣案之槍枝、子彈，扣案物品
    均係綽號「花尚」之施銘育所有，當日因「花尚」與施宇澤
    有糾紛，而帶扣案槍、彈至伊之住處，上開槍、彈固係在伊
    之居所查獲，但係李承宥私下向施銘育借的，伊不知情，伊
    不知施銘育將所攜帶槍枝、子彈留在伊之住處，後警方來時
    ，一時情急，始幫李承宥將之藏放於伊所坐之沙發下等語；
    渠之辯護人辯稱扣案之槍彈係施銘育帶到現場，李承宥固否
    認扣案槍、彈係其自行向施銘育商借，但依李承宥所述施銘
    育離開當天尚且有打電話請李承宥保管扣案槍、彈，可證扣
    案槍、彈留在現場是李承宥借用所致，與被告無關等語。
三、經查： 
  ㈠原審依調查證據之結果，認定被告顏崇倫明知未經中央主管
    機關之許可，不得持有可發射子彈具有殺傷力之槍枝及子彈
    ，竟基於非法持有可發射子彈具殺傷力之槍枝罪及子彈之犯
    意，於民國107年7月19日後某日，在不詳地點，向不詳之人
    取得具殺傷力之改造手槍1支（槍枝管制編號：0000000000
    號）及具殺傷力之非制式子彈3顆後，即非法持有之。嗣於1
    07年9月16日23時許，警方恰在顏崇倫位於新北市○○區○○路0
    段00巷0號2樓之住處樓下緝獲顏崇倫之友人王曉玲（所涉施
    用第二級毒品部分，另案由檢察官偵辦），因王曉玲稱其私
    人物品放置在顏崇倫上址住處，警方經遂帶同王曉玲至顏崇
    倫上開住處拿取，並經顏崇倫同意搜索後，在其住處內之長
    型沙發底下扣得上開改造手槍1支、具殺傷力之非制式子彈3
    顆，以及不具殺傷力之非制式子彈3顆，所為係犯係犯槍砲
    彈藥刀械管制條例第8 條第4 項非法持有可發射子彈具殺傷
    力之槍枝罪、同條例第12條第4 項非法持有子彈罪，應從一
    重之非法持有可發射子彈具殺傷力之槍枝罪處斷，業於判決
    理由說明認定之依據及憑以認定之理由。且就被告於原審所
    辯：扣案之槍、彈係施銘育所有，因李承宥向施銘育借而留
    在伊之居所等否認犯非法持有可發射子彈具殺傷力之槍枝罪
    、非法持有子彈罪之辯解，如何不可採信，亦依卷內證據詳
    為指駁一一論述如何取捨，並無何違背經驗法則及論理法則
    之處；原審於量刑時復以行為人之責任為基礎，審酌被告明
    知持有槍枝、子彈為我國政府嚴格查禁之犯罪行為，竟無視
    法律，非法持有上開槍枝、子彈，所為對社會治安有顯著之
    潛在危險性，自應受相當之刑事非難；並考量被告無因犯罪
    而科刑之紀錄，有其本院被告前案紀錄表在卷可查，素行尚
    可，且其持有之槍彈數量為改造手槍1支、子彈3顆，數量非
    多，持有之時間約2個月，期間亦不長，兼衡被告於偵審程
    序中均否認犯行之犯後態度，暨其智識程度為高職畢業、經
    濟狀況勉持、職業為工等一切情狀，量處有期徒刑3年6月，
    併科罰金新臺幣（下同）7萬元，罰金如易服勞役，以1千元
    折算1日，扣案之改造手槍1枝（槍枝管制編號：0000000000
    號，含彈匣1個），說明應依刑法第38條第1項之規定宣告沒
    收，核其認事用法及量刑均無不當，既未逾越法定刑度，亦
    無濫用自由裁量之權限，並無明顯失當或不合比例原則之處
    ，被告仍執前詞否認犯罪，為無理由。本院並補充：被告行
    為後，槍砲彈藥刀械管制條例第4條第1項第1款、第7條、第
    8條業於109年6月10日修正公布，同年月12日生效，依本次
    修法草案總說明意旨，可知主要立法目的在於有效遏止持「
    非制式槍砲」進行犯罪情形，認「非制式槍砲」與「制式槍
    砲」之罪責有一致之必要，故於第4條、第7條至第9條增加
    「制式或非制式」之構成要件，亦即不分制式或非制式，凡
    屬第7條所列各類槍枝型式之槍枝，有殺傷力者，概依第7條
    規定處罰，是本件扣案之改造手槍為「非制式槍枝」，如其
    殺傷力與制式槍枝同，依現行法屬同條例第4條第1項第1款
    所列之「槍砲」，依修正後槍砲彈藥刀械管制條例第7條第4
    項之規定，法定刑度為5年以上有期徒刑，併科1,000萬元以
    下罰金，與被告所犯修正前槍砲彈藥刀械管制條例第8條第4
    項之罪，法定刑度為3年以上10年以下有期徒刑，併科700萬
    元以下罰金，二者比較結果，修正前之規定對被告較為有利
    ，依刑法第2條第1項前段規定，本件應適用被告行為時即修
    正前之槍砲彈藥刀械管制條例第8條第4項規定論處，原審雖
    未及為新舊法比較，但結果並無不同，對判決不生影響，本
    院就上開理由予以補充後，原判決仍屬可以維持。
  ㈡被告上訴雖仍辯稱其未持有扣案槍、彈云云。惟查：　　
　⒈經原審傳喚本案查獲警員黃政燁於原審審理中具結證述：我
    一開始敲門時只有說要拿王曉玲的證件，沒有說我是警察，
    顏崇倫來開門後我才表明身分，顏崇倫感覺蠻驚訝的，門一
    開我就看到現場有毒品和吸食器，我就表示要依法逮捕他，
    顏崇倫有抵抗，所以我有壓制他，等支援警力到場後我們才
    進行附帶搜索，當時李承宥坐在右邊沙發睡覺（指單人沙發
    椅），顏崇倫開完門就回到中間沙發（指長型沙發）坐著，
    我們把顏崇倫坐著的沙發推開就看到槍在地上等語（原審卷
    第393-394頁），且本案查獲時被告屋內沙發前之茶几上確
    實堆置有毒品與吸食器乙節，亦有查獲現場照片1張在卷可
    參（偵卷第117頁），則證人黃政燁於進入前既未表明身分
    ，被告應無從知悉來者為何人，且設若被告於開門前已察覺
    對方係警察，應係先將桌上所放置施用毒品器具予以藏匿，
    豈可能任由毒品等違禁物隨意放置在明顯可見之茶几上，且
    依被告所辯，被告於警察進來後，叫醒證人李承宥時，始知
    悉現場黑色背包內有扣案之槍枝，然斯時員警既已進入被告
    居所，被告將槍枝自背包取出復藏至長沙發下，此等舉動豈
    非增加自己被警員查獲之風險，而該槍枝如依被告所辯既非
    其所有，又何需藏匿；而關於被告先後就關於藏放槍枝時機
    辯稱「因聽到警察敲門一時緊張才把槍丟入沙發底下」、「
    係在警察入內後才藏槍」前後不一致，已不足採信。另被告
    上訴審時辯稱係一時情急始幫李承宥將扣案槍、彈丟在沙發
    下云云，但被告前既辯稱不知施銘育將扣案槍枝借給李承宥
    而將扣案之槍枝留在被告之居所，何來為幫助李承宥而將扣
    案之槍藏放在長沙發下。況依被告所辯，被告於為警查獲時
    詢問李承宥該槍枝為何人所有，李承宥始稱為其所借，故於
    員警查獲之際，被告既不知該槍枝之來源，又何需為李承宥
    藏放扣案槍彈；而槍、彈均為違禁物，價值又非低，持有人
    或所有人自不可能任意放置他人家中，被告一再辯稱扣案槍
    、彈為證人施銘育帶至其居所，後因證人李承宥向證人施銘
    育借扣案槍、彈而留在被告居所，然關於證人施銘育係如何
    在被告居所將扣得之槍、彈借給證人李承宥，被告無法陳述
    明確，足見被告所辯，均係臨訟杜撰，難認可採，堪認被告
    自始即支配、管領該槍彈而藏置在沙發底下，而非僅偶然短
    暫經手而已。參以被告於查獲翌日經檢察官訊問槍、彈為如
    何擺放，供稱「子彈是裝在手槍裡，李承宥有拆彈匣下來看
    」等語（新北地檢107年度偵字第30618號卷第167頁），益
    徵被告顯然於查獲員警敲門前即已知悉居所內有扣案槍、彈
    ，並已持有上述槍、彈，始能於檢察官訊問時回答扣案子彈
    係放在扣案槍枝內，而非被告嗣後一再所辯於警察敲門前不
    知上開槍、彈在被告居所內等情。
　⒉證人施宇澤於本院審理中證稱：伊經由友人知悉被告有在居
    所遭查獲持有槍、彈乙事，但伊不知道被告所持有之槍、彈
    為何人所有，伊有與「花董」即證人施銘育在被告居所碰面
    ，時間是被告被查獲當天或是隔天伊不記得了，伊與「花董
    」碰面的當天，有伊、顏崇倫、「大欸」和「花董」，還有
    一些不認識的人，伊不記得有沒有綽號「滷蛋」之男子在場
    ，伊當日並未看到「花董」有帶槍、彈到場，伊是到今日到
    法院作證始知「花董」的名字是施銘育等語（本院卷第191-
    198頁）；證人施銘育於原審證稱：伊認識被告，常至被告
    被查獲當時之居所喝酒，伊不記得107年9月16日上午有無去
    被告上開居所，伊只有跟被告一起喝，沒有跟李承宥、被告
    一起喝過酒，伊沒有看過扣案槍枝，扣案槍枝不是伊的，伊
    沒有李承宥的電話，有FB，伊沒有印象伊有詢問被告是否知
    道「施公」在哪乙事等語（新北地院108年度訴字第408號卷
    第421-424頁）；於本院審理時證稱：伊認識被告與證人施
    宇澤，伊不知道107年9月16日在被告居所有查獲槍、彈乙事
    ，伊並未攜帶扣案槍、彈至被告家中，伊沒有在107年9月16
    日當日或隔日在被告居所與施宇澤碰面，伊有去過被告居所
    ，但沒有在被告居所與施宇澤見面，伊印象中沒有在107年9
    月16日至被告居所，時間有點久了等語（本院卷第199-204
    頁）。從而依上開2位證人所述，證人施宇澤、施銘育究有
    無於本案查獲當日至被告居所內證述不一致，惟證人施宇澤
    雖證稱當日或查獲前1日有至被告居所，但未與證人施銘育
    起衝突，未見證人施銘育持有扣案之槍、彈，證人施銘育亦
    證稱扣案之槍、彈非其攜至被告居所，是縱證人施宇澤、施
    銘育所證述之內容，就是否有於被告為警查獲當日或前1日
    有至被告上開居所見面，互核有所矛盾，惟關於被告施銘育
    有無攜帶扣案槍、彈至被告住處均為一致之供述，雖被告之
    辯護人以證人等均與扣案槍彈有關，無法期待據實陳述，惟
    從本案之查獲之經過，及被告所辯有如上之矛盾，無從僅以
    證人施宇澤、施銘育證述未盡一致而為被告有利之認定。
四、綜上所述，被告上訴仍否認犯罪，並不足採，本件上訴為無
    理由，應予駁回。　
據上論斷，應依刑事訴訟法第368條，判決如主文。　　　　
本案經檢察官林承翰提起公訴，被告提起上訴，檢察官許鈺茹到
庭執行職務。　　　　
中　　華　　民　　國　　109 　年　　10　　月　　21　　日
                     刑事第七庭 審判長法　官  孫惠琳    
　　　　　　　　　                    法　官  張育彰    
　　　　　　　　　　　　　　　　　　　法　官  王惟琪
以上正本證明與原本無異。
如不服本判決，應於收受送達後20日內向本院提出上訴書狀，其
未敘述上訴之理由者並得於提起上訴後20日內向本院補提理由書
狀（均須按他造當事人之人數附繕本）「切勿逕送上級法院」。
                                      書記官  呂修毅
中　　華　　民　　國　　109 　年　　10　　月　　22　　日
附件
           臺灣新北地方法院刑事判決　　　　　　　
                                      108年度訴字第408號
公　訴　人　臺灣新北地方檢察署檢察官
被　　　告　顏崇倫 
 選任辯護人　林忠儀律師
上列被告因違反槍砲彈藥刀械管制條例案件，經檢察官提起公訴
（107 年度偵字第30618號），本院判決如下：
    主  文
顏崇倫犯非法持有可發射子彈具殺傷力之槍枝罪，處有期徒刑參
年陸月，併科罰金新臺幣柒萬元，罰金如易服勞役，以新臺幣壹
仟元折算壹日。
扣案之改造手槍壹支（含彈匣壹個，槍枝管制編號○○○○○○
○○○○號）沒收。
    事  實
一、顏崇倫明知未經中央主管機關之許可，不得持有可發射子彈
    具有殺傷力之槍枝及子彈，竟基於非法持有可發射子彈具殺
    傷力之槍枝罪及子彈之犯意，於民國107 年7 月19日後某日
    ，在不詳地點，向不詳之人取得具殺傷力之改造手槍1 支（
    槍枝管制編號：0000000000號）及具殺傷力之非制式子彈3
    顆（起訴書原載4 顆，惟其中1 顆不具有殺傷力，詳後不另
    為無罪諭知欄所述）後，即非法持有之。嗣於107年9月16日
    23時許，警方恰在顏崇倫位於新北市○○區○○路0段00巷0
    號2樓（起訴書誤載為「0號2樓」，應予更正）之住處樓下
    緝獲顏崇倫之友人王曉玲（所涉施用第二級毒品部分，另案
    由檢察官偵辦），因王曉玲稱其私人物品放置在顏崇倫上址
    住處，警方經遂帶同王曉玲至顏崇倫上開住處拿取，並經顏
    崇倫同意搜索後，在其住處內之長型沙發底下扣得上開改造
    手槍1支、具殺傷力之非制式子彈3顆，以及不具殺傷力之非
    制式子彈3顆，而查獲上情。
二、案經新北市政府警察局蘆洲分局報告臺灣新北地方檢察署檢
    察官偵查起訴。
    理  由
壹、證據能力部分：
一、按被告以外之人於審判外之言詞或書面陳述，除法律有規定
    者外，不得作為證據，刑事訴訟法第159 條第1 項定有明文
    。次按被告以外之人於審判外之陳述，雖不符前4 條之規定
    ，而經當事人於審判程序同意作為證據，法院審酌該言詞陳
    述或書面陳述作成時之情況，認為適當者，亦得為證據；當
    事人、代理人或辯護人於法院調查證據時，知有第159 條第
    1 項不得為證據（即傳聞證據）之情形，而未於言詞辯論終
    結前聲明異議者，視為有前項之同意，刑事訴訟法第159 條
    之5 亦有明文。本件被告顏崇倫及辯護人於本院準備程序時
    ，已表示對於本判決引用之傳聞證據（即被告以外之人於審
    判外之陳述）均同意有證據能力（見本院卷第218 頁），本
    院審酌該等陳述作成時之情況及與本案待證事實間之關聯性
    ，認以之作為證據要屬適當，是依刑事訴訟法第159 條之5
    第1 項規定，該等傳聞證據自有證據能力。
二、傳聞法則（即傳聞證據原則上不得作為證據）乃對於被告以
    外之人於審判外之言詞或書面陳述而為之規範，本判決所引
    用之非供述證據，無刑事訴訟法第159 條第1 項傳聞法則之
    適用，且本院審酌上開證據資料作成時之情況，因與本案待
    證事實具有關聯性，且無證據證明係公務員違法取得之物，
    依法自得作為本案之證據。
貳、實體部分：
一、認定被告犯罪事實所憑證據及理由：
㈠、訊據被告固坦承於107 年9 月16日23時許，警方在其位於新
    北市○○區○○路0段00巷0號2樓住處內之長型沙發下搜索
    扣得具殺傷力之改造手槍1支及非制式子彈3顆（另有不具殺
    傷力之非制式子彈3顆）等事實，惟矢口否認有何非法持有
    可發射子彈具殺傷力之槍枝及子彈犯行，辯稱：扣案槍枝是
    107年9月16日早上施銘育到我的住處跟朋友處理糾紛時帶來
    的，我有看到施銘育把槍拿在手上，施銘育離開之後，李承
    宥在沙發上睡覺，過一陣子警察就來了，我叫了一下李承宥
    ，李承宥有移動一下，我看到李承宥身體下面壓著一個包包
    ，包包裡面有槍，我不知道該怎麼辦，就把槍丟到沙發底下
    ，李承宥後來有跟我說槍是他跟施銘育借的，如果說實話怕
    我們3人都會有事，所以才叫我講槍是杜政衛的，本案警察
    到場前我才發現有槍，我沒有持有槍彈之意思云云。
㈡、經查：
１、警方於107 年9 月16日23時許，在被告位於新北市○○區○
    ○路0 段00巷0 號2 樓之住處樓下緝獲被告之友人王曉玲，
    因王曉玲稱其私人物品放置在被告住處，警方經遂帶同王曉
    玲至被告上開住處拿取，並經被告同意搜索後，在該處之長
    型沙發底下扣得改造手槍1枝、非制式子彈共6顆等節，業據
    被告於偵查及本院審理中坦承不諱（見偵卷第163-171頁、
    本院卷第217-218頁），核與另案被告王曉玲於偵查中陳述
    、證人即在場人李承宥於本院審理中證述之情節大致相符（
    見偵卷第175-177頁、本院卷第404-420頁），並有自願受搜
    索同意書、新北市政府警察局蘆洲分局搜索扣押筆錄及扣押
    物品目錄表、查獲現場照片8張、扣案物照片4張、新北市政
    府警察局蘆洲分局108年12月16日新北警蘆刑字第000000000
    0號函及所附照片1份在卷可稽（見偵卷第62頁、65-73頁、1
    13-123頁、本院卷第291頁、303-305頁），此部分事實首堪
    認定。
２、上開扣案之改造手槍1 枝、非制式子彈6 顆，經警送請內政
    部警政署刑事警察局以檢視法、性能檢驗法、試射法鑑定後
    ，鑑定結果為：「一、送鑑手槍1 支（槍枝管制編號000000
    0000號），認係改造手搶，由仿半自動手槍製造之槍枝，換
    裝土造金屬槍管而成，擊發功能正常，可供擊發適用子彈使
    用，認具殺傷力。二、送鑑子彈6顆，鑑定情形如下：㈠、5
    顆，認均係非制式子彈，由金屬彈殼組合直徑約9.0mm金屬
    彈頭而成，採樣2顆試射：1顆，可擊發，認具殺傷力；1顆
    ，無法擊發，認不具殺傷力。㈡、1顆，認係非制式子彈，
    由金屬彈殼組合直徑約9.0mm金屬彈頭而成，經試射，無法
    擊發，認不具殺傷力。」，嗣經本院將未試射之子彈3顆再
    次委託內政部警政署刑事警察局試射鑑定，經該局函覆結果
    為：「送鑑子彈6顆，其中未試射子彈3顆，均經試射：2顆
    ，均可擊發，認具殺傷力；1顆，無法擊發，認不具殺傷力
    。」，此有該局107年10月1日刑鑑字第1070094212號鑑定書
    、108年6月24日刑鑑字第1080057218號函各1份在卷可考（
    見偵卷第213-215頁、本院卷第53頁），堪認本案扣得之改
    造手槍1支、非制式子彈3顆具有殺傷力（其餘非制式子彈3
    顆則無殺傷力）無誤。
３、按刑事法上之持有行為，係指行為人對於犯罪構成要件所定
    之物品，具有一定之實質支配或管理能力而言（最高法院10
    0 年度台上字第5121號判決意旨參照）。本案查獲之改造手
    槍1 枝、子彈3 顆，係在被告上開住處內長型沙發下扣得，
    該址平常僅有被告單獨居住，且被告於查獲時坐在該長型沙
    發上等節，經被告於警詢、偵查中供述明確（見偵卷第15頁
    、165頁），核與證人李承宥、證人即查獲警員黃政燁於本
    院審理證述相符（見本院卷第409頁、392-393頁），故扣案
    之槍枝、子彈既係放置在被告平日居住之處所內，又於查獲
    時位於被告可輕易伸手取得之處，被告對該槍彈確實已具有
    支配、管領能力，應可認定。
４、被告固以前詞置辯，惟查：
⑴、證人李承宥於本院審理中證述：查獲當天我去顏崇倫家喝酒
    聊天，當天早上施銘育有帶改造手槍來，我們聊天時施銘育
    把槍從黑色包包裡拿出來放在桌上，後來又放回包包裡，包
    包長度大概25公分，寬度大概38公分，施銘育當時坐在我後
    來睡的那座沙發椅上，他把包包放在沙發椅上，後來我就出
    門買東西，我回來時施銘育已經不在了，沙發椅上也沒有包
    包跟槍，我在外面買東西的時候施銘育有打電話跟我說槍要
    放在顏崇倫家，我有跟顏崇倫講，但我回來沒有看到槍，我
    有打電話給施銘育叫他記得把槍拿回去，然後我就坐在沙發
    椅上睡著了，直到我被顏崇倫叫起來，因為外面敲門大小聲
    ，我不知道是誰敲門，他們進來之後才表明身分是警察，我
    不清楚為何槍會在沙發下被查獲，我之前在警詢、偵查中說
    槍是杜政衛的，是因為我剛睡醒不清楚狀況，後來我跟顏崇
    倫被抓、釋放之後我才回想應該是施銘育的，但我沒有跟施
    銘育借槍等語（見本院卷第387-421頁），是其雖證述扣案
    槍枝、子彈為「施銘育」所有，然對於「其睡覺之沙發椅上
    有無放置黑色包包與槍枝」、「其有無向施銘育借槍」、「
    為何扣案槍彈會放置在長型沙發底下」等重要情節，與被告
    之上開供述內容均有出入，難以排除證人李承宥為勉強配合
    被告之說詞，而虛偽證述槍枝之所有人為施銘育之可能性，
    證人李承宥之證述實難遽採。再者，證人施銘育於本院審理
    中具結證述：我認識顏崇倫和李承宥，我曾去過顏崇倫位於
    新北市○○區○○路0段00巷0號2樓的住處找顏崇倫喝酒，
    但我沒有印象107年9月16日早上有去那邊，我沒有帶槍去過
    ，扣案的槍枝也不是我的等語（見本院卷第421-423頁），
    其亦否認有於查獲當日上午攜帶扣案槍、彈前往被告上開住
    處，並借予在場之李承宥之情事，故難認被告所辯扣案槍、
    彈係李承宥向施銘育所借得乙節，與事實相符。
⑵、被告復辯稱其係在警方敲門前才發現扣案槍枝，因一時緊張
    丟至沙發下，並無持有之行為云云，然具殺傷力之改造槍枝
    、子彈為我國政府嚴格查禁之違禁物，被告於本案查獲時為
    智識正常之成年人，對此節自無不知之理，故若扣案槍枝、
    子彈確實為施銘育出借予李承宥之物，又放置在李承宥之包
    包內，該物本與被告無涉，被告何需刻意將該槍、彈取出並
    另外隨手藏置於其住處之沙發底下，反而使自己遭懷疑涉嫌
    持有槍枝、子彈？被告上開所辯拿取槍彈之行為動機已與常
    理有違。再者，被告先於本院準備程序時辯稱：我於警方敲
    門時，突然看到李承宥乘坐之沙發椅上包包內放有槍枝，一
    時緊張才將槍枝丟到沙發下，開門後警方就搜到槍等語（見
    本院卷第217頁），於本院審理中又改稱：我一開門警察就
    表明身分，當時警察還在門外，我一時情急趕快叫李承宥起
    來，警察入內之後我才去藏槍等語（見本院卷第429-430頁
    ），其對於隨手藏置槍枝於沙發底下過程之供詞已有所矛盾
    。再質諸證人即警員黃政燁於本院審理中具結證述：我一開
    始敲門時只有說要拿王曉玲的證件，沒有說我是警察，顏崇
    倫來開門後我才表明身分，顏崇倫感覺蠻驚訝的，門一開我
    就看到現場有毒品和吸食器，我就表示要依法逮捕他，顏崇
    倫有抵抗，所以我有壓制他，等支援警力到場後我們才進行
    附帶搜索，當時李承宥坐在右邊沙發睡覺（指單人沙發椅）
    ，顏崇倫開完門就回到中間沙發（指長型沙發）坐著，我們
    把顏崇倫坐著的沙發推開就看到槍在地上等語（見本院卷第
    393-394頁），且本案查獲時被告屋內沙發前之茶几上確實
    堆置有毒品與吸食器乙節，亦有查獲現場照片1張在卷可參
    （見偵卷第117頁），則證人黃政燁於進入前既未表明身分
    ，被告應無從知悉來者為何人，且設若被告於開門前已察覺
    對方係警察，豈可能任由毒品等違禁物隨意放置在明顯可見
    之茶几上？從而，堪認被告係於開門後，經警員黃政燁表明
    身分，才知悉來者為警察，且其隨即因桌上放有毒品遭逮捕
    ，實無暇再藏置本案槍彈，故其於本院準備程序與審理中先
    後辯稱「因聽到警察敲門一時緊張才把槍丟入沙發底下」、
    「係在警察入內後才藏槍」云云，均難認可信，堪認被告自
    始即支配、管領該槍彈而藏置在沙發底下，而非僅偶然短暫
    經手而已。
⑶、至被告又辯稱其係依李承宥之要求，才為其隱瞞向施銘育借
    槍一事，而於先前警詢、偵查時虛偽供述扣案槍枝、子彈是
    在杜政衛寄放之行李內找到云云，然被告於本案查獲後，即
    與李承宥一同遭解送至警局製作筆錄，在此期間人身自由均
    被限制，且全程在警方監控之下，若渠等欲在查獲、解送過
    程中商討如何串供以使李承宥可規避刑事責任，應會立即遭
    警員發覺制止，然證人即警員黃政燁、陳嘉聰於本院審理中
    均證述：本案查獲後，有當場詢問槍枝為何人所有，在場之
    被告、李承宥、王曉玲均未承認，嗣後被告與李承宥一起搭
    警車回警局，並分別製作警詢筆錄，在此過程中沒有什麼異
    常情形等語（見本院卷第393-396頁、401-403頁），故難認
    被告與李承宥於本案查獲後、製作筆錄前，李承宥有請託被
    告陳述槍彈來源為「杜政衛」一事，被告上開所辯亦難認有
    據，則被告所稱其槍彈來源一事，先後說法反覆不一，適足
    徵其畏罪卸責之情。
⑷、至公訴意旨雖以被告於警詢、偵查中之供述，認定被告係於1
    07年7月間某日，在新北市○○區○○路0段00巷0號2樓之住處，
    收受杜政衛交付之改造手槍及非制式子彈而持有等節，然杜
    政衛於警詢時否認上情（見本院卷第293-295頁），且本件
    案發前警方曾於107年7月19日22時許，持本院核發之搜索票
    至上址搜索，而查獲被告施用第二級毒品甲基安非他命犯行
    （其後送觀察勒戒），同時亦緝獲在場之杜政衛，並於隔日
    （20日）即將杜政衛送監執行等情，經本院調閱新北地方檢
    察署107年度毒偵字第6202號卷查核屬實，並有杜政衛107年
    7月20日之警詢筆錄、杜政衛之臺灣高等法院被告前案紀錄
    表、本院107年度毒聲字第681號觀察勒戒裁定、臺灣新北地
    方檢察署108年度毒偵緝字第293號、第294號、第295號不起
    訴處分書各1份在卷可參（見新北地方檢察署107年度毒偵字
    第6202號卷、偵卷第223-229頁、本院卷第281-283頁、327-
    330頁），故警方早於107年7月19日即已對被告上開住所詳
    為搜索，然僅查獲毒品，而未搜獲本案槍枝、子彈，顯見被
    告先前於警詢、偵訊時所述：杜政衛於107年7月初尚未為警
    緝獲前，把行李寄放在我住處，扣案槍彈係放在該行李內云
    云（見偵卷第15、17頁），非屬事實，自應認被告係於上述
    107年7月19日為警搜索後不詳時間，在不詳地點，另由年籍
    、姓名不詳之人處取得本案槍枝、子彈而持有之。
㈢、綜上，本案事證明確，被告於107年7月19日前案為警搜索後
    不詳時間，在不詳地點，由不詳之人處取得本案具殺傷力之
    改造手槍1枝、非制式子彈3顆而持有之犯行堪以認定，應依
    法論科。
二、論罪科刑：
㈠、按非法持有槍砲彈藥刀械等違禁物，所侵害者為社會法益，
    如果持有之客體種類相同（同為手槍，或同為子彈者），縱
    令持有之客體有數個（如數支手槍、數顆子彈），仍為單純
    一罪，不發生想像競合犯之問題；若同時持有二不相同種類
    之客體（如同時持有手槍及子彈），則為一行為觸犯數罪名
    之想像競合犯（最高法院82年度台上字第5303號判決意旨參
    照）。
㈡、核被告所為，係犯槍砲彈藥刀械管制條例第8 條第4 項非法
    持有可發射子彈具殺傷力之槍枝罪、同條例第12條第4 項非
    法持有子彈罪。被告於107 年7 月19日後某日不詳時間開始
    持有上開槍枝、子彈，至同年9 月16日為警查獲而終止，應
    成立繼續犯而分別論以一罪。被告以一持有行為同時觸犯非
    法持有可發射子彈具殺傷力之槍枝罪、非法持有子彈罪，為
    想像競合犯，應依刑法第55條規定，從一重以非法持有可發
    射子彈具殺傷力之槍枝罪處斷。
㈢、爰以行為人之責任為基礎，審酌被告明知持有槍枝、子彈為
    我國政府嚴格查禁之犯罪行為，竟無視法律，非法持有上開
    槍枝、子彈，所為對社會治安有顯著之潛在危險性，自應受
    相當之刑事非難；並考量被告無因犯罪而科刑之紀錄，有其
    臺灣高等法院被告前案紀錄表在卷可查，素行尚可，且其持
    有之槍彈數量為改造手槍1支、子彈3顆，數量非多，持有之
    時間約2個月，期間亦不長，兼衡被告於偵審程序中均否認
    犯行之犯後態度，暨其智識程度為高職畢業、經濟狀況勉持
    、職業為工等一切情狀，量處如主文所示之刑，並就併科罰
    金部分諭知易服勞役之折算標準。
三、沒收：
    扣案之改造手槍1 支（含彈匣1 個）經鑑定具殺傷力，為違
    禁物，有前揭內政部警政署刑事警察局鑑定書1 份附卷可參
    （見偵卷第213-215 頁），應依刑法第38條第1 項之規定宣
    告沒收。至扣案之非制式子彈3 顆於試射前雖具殺傷力，然
    業經全數試射擊發完畢，而喪失其子彈之效用，現不具殺傷
    力，非屬違禁物，無庸宣告沒收，其餘扣案之非制式子彈3
    顆，因均無法擊發，本不具殺傷力，非屬違禁物，不予宣告
    沒收。
四、不另為無罪諭知部分：
㈠、公訴意旨另以：被告為警查獲時，尚無故持有具殺傷力之非
    制式子彈1 顆（被告持有具殺傷力之子彈3 顆部分，經本院
    判決有罪如上），因認被告此部分亦涉犯槍砲彈藥刀械管制
    條例第12條第4 項未經許可持有子彈罪嫌等語。
㈡、惟查：被告經搜索查獲持有之非制式子彈6 顆，經送內政部
    警政署刑事警察局鑑定結果，僅有其中3 顆可擊發具有殺傷
    力，其餘3 顆均無法擊發，認不具殺傷力等情，有前揭內政
    部警政署刑事警察局鑑定書及函文各1 份在卷可參（見偵卷
    第213-215 頁、本院卷第53頁），是公訴意旨所指被告尚持
    有具殺傷力之非制式子彈「1 顆」，容有違誤，被告此部分
    應不構成槍砲彈藥刀械管制條例第12條第4 項未經許可持有
    子彈罪。惟依起訴意旨，被告此部分行為若成立犯罪，亦與
    前揭經論罪科刑部分有想像競合犯之裁判上一罪關係，爰不
    另為無罪之諭知。
據上論斷，應依刑事訴訟法第299條第1項前段，槍砲彈藥刀械管
制條例第8 條第4 項、第12條第4 項，刑法第11條前段、第55條
、第42條第3 項前段、第38條第1 項，判決如主文。
本案經檢察官林承翰提起公訴，檢察官丁維志到庭執行職務。
中    華    民    國   109    年    4     月    29    日
                  刑事第二庭  審判長法  官  楊仲農
                                    法  官  林翠珊
                                    法  官  陳盈如
上列正本證明與原本無異。
如不服本判決，應於判決送達後20日內敘明上訴理由，向本院提
出上訴狀 (應附繕本) ，上訴於臺灣高等法院。其未敘述上訴理
由者，應於上訴期間屆滿後20日內向本院補提理由書「切勿逕送
上級法院」。
                                    書記官  陳冠豪
中    華    民    國   109    年    4     月    30    日
附錄本案論罪科刑法條全文：
槍砲彈藥刀械管制條例第8條：
未經許可，製造、販賣或運輸鋼筆槍、瓦斯槍、麻醉槍、獵槍、
空氣槍或第4 條第1 項第1 款所定其他可發射金屬或子彈具有殺
傷力之各式槍砲者，處無期徒刑或5 年以上有期徒刑，併科新臺
幣1 千萬元以下罰金。
未經許可，轉讓、出租或出借前項所列槍枝者，處5 年以上有期
徒刑，併科新臺幣1 千萬元以下罰金。
意圖供自己或他人犯罪之用，而犯前二項之罪者，處無期徒刑或
7 年以上有期徒刑，併科新臺幣1 千萬元以下罰金。
未經許可，持有、寄藏或意圖販賣而陳列第1 項所列槍枝者，處
3 年以上10年以下有期徒刑，併科新臺幣7 百萬元以下罰金。
第 1 項至第 3 項之未遂犯罰之。
犯第1 項、第2 項或第4 項有關空氣槍之罪，其情節輕微者，得
減輕其刑。
槍砲彈藥刀械管制條例第12條：
未經許可，製造、販賣或運輸子彈者，處1 年以上7 年以下有期
徒刑，併科新台幣500 萬元以下罰金。
未經許可，轉讓、出租或出借子彈者，處6 月以上5 年以下有期
徒刑，併科新台幣300 萬元以下罰金。
意圖供自己或他人犯罪之用，而犯前二項之罪者，處3 年以上1
0 年以下有期徒刑，併科新台幣700 萬元以下罰金。
未經許可，持有、寄藏或意圖販賣而陳列子彈者，處5 年以下有
期徒刑，併科新台幣300 萬元以下罰金。
第1 項至第3 項之未遂犯罰之。